臺灣高雄地方法院刑事判決　　　　　　　　　　　　　九十一年度簡上字第七三號
　　上　訴　人　臺灣高雄地方法院檢察署檢察官
　　被　　　告　乙○○○
右列上訴人因傷害案件，不服臺灣高雄地方法院高雄簡易庭中華民國九十一年一月二
十九日九十一年度雄簡字第一三四號第一審簡易判決（聲請簡易判決處刑案號：九十
年度偵字第二二七八八號），提起上訴，本院判決如左：
    主  文
上訴駁回。
    事  實
一、乙○○○前曾於民國八十九年六月間，因細故與丙○○發生爭執，雙方其後達成
    和解。嗣於九十年十月十四日晚上七時許，乙○○○因不滿丙○○連續三日夜間
    至其坐落高雄市鎮二七六巷十六弄五號住處前公園內，以擴大器發言
    向其鄰居索取債務，使其無法順利入眠，以便翌日早起工作，遂至公園內與丙○
    ○理論，經丙○○報警處理，巡邏警員旋將乙○○○與丙○○帶回位於高雄市鎮二六號前鎮派出所內協調，詎於同日晚間七時四十五分許，雙方一
    言不合，乙○○○竟萌普通傷害之犯意，以手拉扯丙○○頭髮，致丙○○頭部撞
    及值班台，雙方倒地後在地上互相拉扯，因而使丙○○受有右肘擦傷一Ｘ‧八
    公分、二Ｘ‧七公分，右大腿瘀血一Ｘ一公分、六Ｘ二公分、四Ｘ三公分，左
    大腿瘀血一Ｘ一公分，左小腿瘀血二Ｘ一公分、四Ｘ一‧五公分之傷害。
二、案經丙○○訴由高雄市政府警察局前鎮分局報請臺灣高雄地方法院檢察署檢察官
    聲請簡易判決。
    理  由
一、訊據被告乙○○○對於右揭時、地與告訴人發生爭執，有拉告訴人頭髮，使告訴
    人因而撞及值班台，二人並倒地扭打等情坦承不諱，核與告訴人丙○○指訴之情
    節大致相符，並經證人即前鎮派出所警員戊○○於本院調查中到庭結證：當時告
    訴人在被告家附近有發生糾紛，我們現場過去處理，請他們二人到派出所來講，
    他們在派出所有口角爭執，被告一氣之下就抓告訴人頭髮，有撞到值班台，我們
    上前阻止，他們在地上拉扯，我們就將他們拉開，被告之後走出去，我們有叫他
    回來等語明確，復經證人甲○○、丁○○於警訊中證述屬實。至告訴人雖指訴被
    告以拳頭毆擊頭部側面二、三下，並蓄意抓其頭髮去撞值班台，撞了二、三下，
    其跌倒在地又以腳踢等情，惟為被告所否認，且經訊之證人戊○○亦結證稱：被
    告所述實在（拉頭髮後正好撞到在旁邊的值班台，不是故意拉去撞值班台）等語
    ，以及證人三人均未證述被告有抓告訴人頭髮、在地上拉扯以外之傷害行為無誤
    ，復參以診斷證明書並無記載告訴人頭臉部有傷痕，是告訴人上開被告另有出拳
    、腳踢之指訴，尚無佐證，是被告僅有抓告訴人頭髮、在地上拉扯之行為甚明。
    又告訴人確因此受有如事實欄所載之傷害等情，亦有告訴人所提出之阮綜合醫院
    驗傷診斷書一紙附卷可稽，而該經醫師及醫院蓋章表示真正之驗傷診斷證明書為
    醫師業務上製作之文書，醫院依其內部規定收取相當費用，乃係法之所許，被告
    未經提出積極證據足資證明該診斷證明書所記載之內容有何不實，即以告訴人有
    償取得驗傷診斷書作為其記載內容不實之辯解，尚無足取。綜上所述，本件事證
    明確，被告右揭傷害犯行應堪認定。
二、核被告郭吳菊滿毆打告訴人之所為，係犯刑法第二百七十七條第一項之普通傷害
    罪。原審因適用刑法第二百七十七條第一項、第四十一條第一項，罰金罰鍰提高
    標準條例第一條前段、第二條之規定，以簡易判決量處被告拘役二十日，如易科
    罰金，以三百元折算一日，以被告並無前科，素行良好，此次因告訴人連續於前
    數日夜間持擴音器至住處附近對鄰居廣播，致睡眠受到影響，始於發生口角後，
    一時氣憤出手傷害告訴人，造成告訴人如事實欄所示手腳擦傷、瘀血之輕傷害，
    且迭於偵查中、本院調查中向告訴人道歉，復有意與告訴人達成和解，惟為告訴
    人所無法接受等一切情狀，經核認事用法均無違誤，量刑亦稱妥適，上訴人之上
    訴意旨仍執前詞指摘原判決不當，為無理由，應予駁回。
據上論斷，應依刑事訴訟法第四百五十五條之一第一項、第三項、第三百六十八條，
判決如主文。
中      華      民      國      九十一      年      七    月    十八    日
                                  臺灣高雄地方法院刑事第一庭
                                      審判長法  官    林水城
                                            法  官    陳玉聰
                                            法  官    郭貞秀
右正本證明與原本無異。
不得上訴。
                                            書記官    黃意雯
中    華    民    國      九十一      年      七      月      十九      日
